# 求问陈版主，劳务派遣公司某项目中劳务派遣员工的成本是应当确认为合同资产还是？

提问人：朱小 贝 1994 时间：2021-11-10 08:05:04
求问陈版主，劳务派遣公司某项目中劳务派遣员工的成本是应当确认为合同资产还是库存商品。
我司目前的业务内容是这样的，劳务派遣项目分为几个，有的是按月结算的，有的是按季跟用工单位结算的，但均为，先付款，后提供服务。
用工单位按合同付款后，我方收款确认为合同负债，目前每月发生的工资成本是计入库存商品的，最近学习了新的收入准则，想问问陈版主，1 、每个月的工资成本是计入库存商品还是合同资产呢
2 、劳务派遣项目有的用工单位是三个月一打钱给我们，我们是按月确认收入成本呢，还是按季确认收入和成本也可以呢？
万分感谢。

回答人：chenyiwei
首先对于此类劳务派遣企业，应合理确定劳务人员是本企业还是用工单位的“职工”，以及本企业的收入确认应采用总额法还是净额法。可参考：
《中审众环研究 2020 》之“问题1-4-8（企业对劳务派遣人员薪酬的核算和列报）”。个人理解净额法可能性较大。
如果应采用总额法，即劳务人员是本企业（而不是用工单位）的“职工”，则表明本企业是向用工单位提供特定服务的主要责任人，应随着相关服务逐步提供，相应逐步确认收入和结转成本，不应长期挂账。因为此类服务一般都可以满足“客户在企业履约的同时即取得并消耗企业履约所带来的经济利益”的条件。